【裁判字號】    99,訴緝,67
【裁判日期】    990630
【裁判案由】    偽造文書等
【裁判全文】
臺灣板橋地方法院刑事判決              99年度訴緝字第67號
公  訴  人  臺灣板橋地方法院檢察署檢察官
被      告  甲○○
上列被告因偽造文書等案件，經檢察官提起公訴（89年度偵字第
18012 號），本院判決如下：
    主  文
甲○○共同行使偽造公文書，足以生損害於公眾及他人，處有期
徒刑壹年肆月。扣案如附表編號一至三所示之偽造文書，及未扣
案偽造之「內政部印」公印、偽造之「林秀香」印章、偽造之「
曾世昌」印章、偽造之「台北區監理所89.9 .14審核合格」印章
、偽造之「檢驗員曹萬青」印章、偽造之「交通部核定三陽工業
公司代辦汽機車檢驗合格」之印章、偽造之「交通部行車執照之
章」之印章、偽造之「台灣省公路局行車執照之章」之印章各壹
枚，均沒收。
    事  實
一、甲○○因圖謀取得新臺幣（下同）500 元至2 萬元不等之報
    酬，竟與真實姓名、年籍資料不詳之成年男子3 人，共同意
    圖未自己不法之所有，並基於偽造公印文、行使偽造公文書
    、行使偽造特種文書及詐欺取財之犯意聯絡，於民國89 年9
    月18日某時許，在其位於基隆市○○路17號住處，甲○○先
    將自己的照片1 張交予前開男子中之1 人，由該人利用不知
    情之刻印成年人員偽刻「內政部印」之公印、「林秀香」之
    印章、「曾世昌」之印章、「台北區監理所89 .9 .14 審核
    合格」之戳印、「檢驗員曹萬青」之印章、「交通部核定三
    陽工業公司代辦汽機車檢驗合格」之印章、「交通部行車執
    照之章」之印章、「台灣省公路局行車執照之章」之印章各
    1 枚後，在不詳地點，再接續偽造基本資料姓名為「林秀香
    」（52年7 月4 日出生，身分證統一編號：Ｚ000000000號）
    並黏貼「甲○○」照片之國民身分證1 張，並在該偽造之國
    民身分證上偽蓋「內政部印」公印文1 枚（起訴書誤載為「
    已換貼甲○○照片、經變造之林秀香身分證1 枚」，茲予更
    正），及偽造公文書即車號Z5-0857 號之汽車新領牌照登記
    書1 紙，並在該登記書上蓋用偽造之「林秀香」印文、「曾
    世昌」「台北區監理所89.9.1 4審核合格」戳印（非印信條
    例規定之公印）、「檢驗員曹萬青」印文、「交通部核定三
    陽工業公司代辦汽機車檢驗合格」印文各1 枚，以及偽造車
    號Z5 -0857號自用小客車之行車執照特許證1 張，並在該行
    車執照上蓋用偽造之「交通部行車執照之章」、「台灣省公
    路局行車執照之章」印文各1 枚，足以生損害於戶政機關對
    國民身分證管理及交通監理機關對車籍資料管理之正確性及
    林秀香、曾世昌、曹萬青、三陽工業公司（前開偽造之文書
    及偽造之印文、署押等均詳如附表所示）；嗣該人將該前開
    偽造之林秀香身分證、汽車新領牌照登記書及行車執照交予
    甲○○後，渠等於89年9 月20日下午1 時許，駕駛車號Z5-0
    857 號自用小客車（該車係登記車主林秀香、由王崇謙所使
    用，並於89年9 月20日某時許在臺北市○○區○○街22巷9
    弄12號遭竊）至游健豐所經營位於臺北縣泰山鄉○○路○ 段
    87號當舖，由甲○○持前開偽造之證件及文書，向游健豐佯
    稱其為該車之車主，欲以該車典當50萬元云云，而行使前開
    偽造之公文書（即上開汽車新領牌照登記書）及特種文書（
    即上開國民身分證及行車執照），經游健豐查看前開證件、
    文書而察覺有異，幸未陷於錯誤，且告知欲報警處理，致陪
    同前往之其餘男子趁隙逃離現場，游健豐攔阻甲○○離去現
    場，經警到場處理而查獲，並起獲前開遭竊之車輛，及扣得
    前開偽造之證件、文書及不詳人所有之鑰匙1 支，始查悉上
    情。
二、案經臺北縣政府警察局新莊分局移送臺灣板橋地方法院檢察
    署檢察官偵查起訴。
    理  由
壹、有關證據能力部分：刑事訴訟法第159 條第1 項雖規定，被
    告以外之人於審判外之言詞或書面陳述，除法律有規定外，
    不得作為證據。惟同法第159 條之5 明定：「被告以外之人
    於審判外之陳述，雖不符前4 條之規定，而經當事人於審判
    程序同意作為證據，法院審酌該言詞陳述或書面陳述作成時
    之情況，認為適當者，亦得為證據。」、「當事人、代理人
    或辯護人於法院調查證據時，知有第159 條第1 項不得為證
    據之情形，而未於言詞辯論終結前聲明異議者，視為有前項
    之同意。」，其立法理由在於傳聞證據未經當事人之反對詰
    問予以核實，乃排斥其證據能力。惟當事人如放棄對原供述
    人之反對詰問權，於審判程序表示同意該等傳聞證據可作為
    證據，此時，法院除認該傳聞證據欠缺適當性外，自可承認
    其證據能力。又當事人、代理人或辯護人於調查證據時，知
    有刑事訴訟法第159 條第1 項不得為證據之情形，卻表示「
    對於證據調查無異議」、「沒有意見」等意思，而未於言詞
    辯論終結前聲明異議者，應視為已有將該等傳聞證據採為證
    據之同意，最高法院93年度台上字第3533號、94年度台上字
    第2976號判決亦採同一見解。經查：本案被告甲○○及檢察
    官於本院審判期日，對於下列經本院調查之證據方法，均表
    示對證據能力不爭執，復於審判期日就本院一一提示之前揭
    證據方法於言詞辯論終結前，均亦未就所調查之證據主張有
    刑事訴訟法第159 條第1 項不得為證據之情形，是參照上開
    說明要旨，本案經調查之證據，均有證據能力，合先敘明。
貳、實體方面：
一、訊據被告甲○○固坦認伊於前開時、地，伊將自己的照片1
    張交予他人，而扣案偽造之林秀香國民身份證上照片係伊本
    人，且伊與不認識之成年男子共同至前開當舖而為警查獲，
    並經警扣得前開偽造之證件、文書等事實屬實，惟矢口否認
    有何偽造公印、偽造印章、行使偽造特種文書、行使偽造公
    文書及詐欺取財未遂之犯行，並辯稱：伊將自己照片的照片
    交給他人，伊並不知道對方要做什麼，後來伊也沒有拿到偽
    造之林秀香身分證，況伊雖然有到當舖店裡，但伊都沒有說
    話，也沒有拿那些偽造之證件及文書，伊只是被利用云云置
    辯。經查：被告於前開時、地，交付其照片予他人，且經該
    人偽造前開林秀香國民身分證、行車執照及汽車新領牌照登
    記書後，被告與該人一同前往證人游健豐所經營之上開當鋪
    ，持前開偽造之證件及文書，欲以前開車輛（係車主登記林
    秀香、由王崇謙所使用，並於89年9 月20日某時許在臺北市
    ○○區○○街22巷9 弄12號遭竊）典當50萬元而行使前開證
    件及文書，幸經證人游健豐察覺該等證件及文書有異而報警
    處理，經警當場查獲被告，並扣得前開證件及文書之事實，
    業據被告坦認屬實，核與被害人林秀香、王崇謙於警詢時指
    訴及證人游健豐於警詢及偵訊時具結證述之情節相符，並有
    臺北縣警察局贓物認領保管單、臺北市政府警察局車輛失竊
    受理報案暨尋（破）獲證明單、偽造之汽車新領牌照登記書
    、偽造之車號Z5-0857 號自用小客車行車執照、偽造之林秀
    香國民身分證各1 紙、車輛竊盜、車牌失竊資料個別查詢報
    表- 查詢車輛認可資料1 份（詳見89年度偵字第18 012號偵
    查卷〈下稱89偵18012 卷〉第13至14之1 、20頁）在卷可稽
    ；又前開被告所行使之汽車新領牌照登記書及行車執照經本
    院送請交通部公路總局臺北區監理所鑑驗結果認：(一)、前開
    檢送之牌照登記書經比對本所88年9 月14日留存汽車新領牌
    照登記書有牌照號碼標示不同、車主相關資料標示及登載不
    同、車輛引擎及車身相關資料登載字體大小不同、檢驗員章
    及審核章不同等差異；(二)、前開檢送之行車執照經比對車籍
    資料車籍地址登載不符等情，此有交通部公路總局臺北區監
    理所99年4 月21日北監車字第0990 010732 號函暨車籍資料
    畫面原留牌照登記書影本1 份（詳見本院卷第38至42頁）及
    汽車新領牌照登記書原本1 紙（詳見89偵18012 卷第16頁）
    在卷足憑，以及前開被告所行使之林秀香國民身分證經本院
    送請內政部警政署刑事警察局鑑驗結果認：經以特徵比對及
    儀器放大檢視，送鑑驗之「林秀香」國民身分證因國旗圖案
    、底紋圖案、螢光圖案均與樣張不相符，判係偽造乙節，此
    有內政部警政署刑事警察局99年5 月14日刑鑑字第09900518
    69號鑑定書1 份（詳見本院卷第50至51頁）及林秀香國民身
    分證影本1 份（詳見89偵18012 卷第15頁）附卷足證，是前
    開證件及文書確屬偽造，且在上開偽造之身分證、行車執照
    及汽車新領牌照登記書上之「內政部印」之公印文、「林秀
    香」之印文、「曾世昌」之印文、「台北區監理所89.9 .14
    審核合格」之戳印、「檢驗員曹萬青」之印文、「交通部核
    定三陽工業公司代辦汽機車檢驗合格」之印文、「交通部行
    車執照之章」之印文、「台灣省公路局行車執照之章」之印
    文各1 枚亦屬偽造等情至明。再審酌證人游健豐證述：被告
    所持行車執照及身分證是當時向我典當所出示之資料；我要
    被告背身分證上號碼等及車子來源，她都不知道等語（詳見
    89偵18012 卷第9 、28頁反面）甚明，核與被告於警詢及偵
    訊時供稱：前開偽造之身分證及汽車資料是伊朋友在車上拿
    給伊，並叫伊背那些資料以便到汽車貸款公司典當；89年9
    月18日到伊住處拿照片，而貼在身分證上；他們要伊拿車及
    證件去當車等語（詳見89偵18012 卷第6 頁反面、第7 、8
    頁、第22反面至第23頁）相合，且衡諸前開偽造之「林秀香
    」身分證上係貼有被告之照片，及前開證件及文書上均載有
    車主「林秀香」，苟欲以前開車輛典當者，顯然須由被告冒
    用「林秀香」名義為之，始可達成渠等之目的，故被告辯稱
    ：伊站在旁邊，沒有講話，伊不知道前開證件、文書是偽造
    的，伊只是被利用云云，顯有違常情，足認被告上開辯解，
    係屬事後推諉卸責之詞，不足採信。因而，被告與真實姓名
    年籍資料不詳之成年人共同為前開偽造公印、偽造印章、行
    使偽造國民身分證、行使偽造行車執照、行使偽造汽車新領
    牌照登記書及詐欺取財未遂之事實，洵堪認定屬實。本件事
    證已臻明確，被告犯行明確，應予依法論科。
二、論罪科刑部分：
(一)、被告行為後法律修正之適用：
１、按行為後法律有變更者，適用行為時之法律。但行為後之法
    律有利於行為人者，適用最有利於行為人之法律，刑法第2
    條第1 項定有明文，此條規定乃與刑法第1 條罪刑法定主義
    契合，而貫徹法律禁止溯及既往原則，係規範行為後法律變
    更所生新舊法律比較適用之準據法，是刑法第2 條本身雖經
    修正，但刑法第2 條既屬適用法律之準據法，本身尚無比較
    新舊法之問題，應一律適用裁判時之現行刑法第2 條規定以
    決定適用之刑罰法律，先予辨明。
２、被告行為後，刑法業於94年2 月2 日修正，並自95年7 月1
    日生效施行，比較新舊法，應就罪刑有關之共犯、未遂犯、
    想像競合犯、牽連犯、連續犯、結合犯，以及累犯加重、自
    首減輕暨其他法定加減原因（如身分加減）與加減例等一切
    情形，綜其全部罪刑之結果而為比較，且從刑附屬於主刑，
    除法律有特別規定者外，依主刑所適用之法律，最高法院95
    年5 月23日95年度第8 次刑庭會議決議可資參照。經查：
(1)、關於罰金刑，刑法分則編各罪所定罰金刑之貨幣單位原為銀
    元，修正前刑法第33條第5 款規定：「罰金：1 元（銀元）
    以上。」，而依罰金罰鍰提高標準條例規定，就72年6 月26
    日前修正之刑法部分條文罰金數額提高2 至10倍，其後修正
    者則不提高倍數，並依現行法規所定貨幣單位折算新臺幣條
    例規定，以銀元1 元折算新臺幣3 元。修正後刑法第33條第
    5 款規定：「罰金：新臺幣1000元以上，以百元計算之。」
    ，刑法第33條第5 款所定罰金貨幣單位經修正為新臺幣後，
    刑法分則各罪所定罰金刑之貨幣單位亦應配合修正為新臺幣
    ，為使刑法分則編各罪所定罰金之最高數額與刑法修正前趨
    於一致，乃增訂刑法施行法第1 條之1 ：「中華民國94年1
    月7 日刑法修正施行後，刑法分則編所定罰金之貨幣單位為
    新臺幣。94年1 月7 日刑法修正時，刑法分則編未修正之條
    文定有罰金者，自94年1 月7 日刑法修正施行後，就其所定
    數額提高為30倍。但72年6 月26日至94年1 月7 日新增或修
    正之條文，就其所定數額提高為3 倍。」。從而，刑法分則
    編各罪所定罰金刑之最高數額，於上開規定修正後並無不同
    ，惟修正後刑法第33條第5 款所定罰金刑最低數額，較之修
    正前提高，自以修正前刑法第33條第5 款之規定較有利於被
    告。
(2)、修正前刑法第28條規定：「二人以上共同實施犯罪之行為者
    ，皆為共同正犯。」，修正後刑法第28條規定：「二人以上
    共同實行犯罪之行為者，皆為共同正犯。」，將舊法之「實
    施」修正為「實行」。原「實施」之概念，包含陰謀、預備
    、著手及實行等階段之行為，修正後僅共同實行犯罪行為始
    成立共同正犯。是新法共同正犯之範圍已有限縮，排除陰謀
    犯、預備犯之共同正犯。新、舊法就共同正犯之範圍既因此
    而有變動，自屬犯罪後法律有變更，而非僅屬純文字修正，
    應有新舊法比較適用之問題，而新法並未較有利於被告，仍
    應適用舊法即行為時法（最高法院97年度台上字第1408號判
    決參照）。
(3)、刑法第55條關於牽連犯之規定業經刪除，則被告所犯各罪，
    應予分論併罰。新舊法比較之結果，適用被告行為時之法律
    即修正前刑法第55條牽連犯之規定，較有利於被告。
(4)、綜上所述，整體為「從舊從輕」之比較結果，應一體適用被
    告行為時即舊刑法之規定，較有利於被告，合先敘明。至於
    想像競合犯之規定，現行刑法第55條雖增列但書規定：「但
    不得科以較輕罪名所定最輕本刑以下之刑」，惟該但書之規
    定，係科刑之限制，為法理之明文化，非屬法律之變更，自
    無庸依現行刑法第2 條第1 項規定為新舊法比較適用（95年
    度第21次刑事庭會議決議意旨可資參照）。
３、被告行為後，戶籍法業於97年5 月28日修正，並於同年月30
    日生效施行。該法於第75條第1 項、第2 項增定「意圖供冒
    用身分使用，而偽造、變造國民身分證，足以生損害於公眾
    或他人者，處5 年以下有期徒刑、拘役或科或併科50萬元以
    下罰金。行使前項偽造、變造之國民身分證者，亦同」，該
    項規定為刑法第216 條、第212 條行使偽造、變造特種文書
    罪之特別法規定，且刑罰規定較重，經比較戶籍法、刑法之
    結果，應以行為時之刑法第216 條、第212 條之規定，有利
    於被告。
(二)、論罪部分：
１、按汽車牌照為公路監理機關所發給，其號碼係根據各監理機
    關車籍卡號碼編列，固具有公文書性質，惟按道路交通安全
    規則第8 條規定，汽車牌照包括號牌、行車執照，為行車之
    許可憑證，是行車執照為刑法第212 條之特許證。又汽車新
    領牌照登記書係交通部公路主管機關委由民間汽車製造業者
    依據道路交通安全規則第39條所規定汽車申請牌照應檢驗之
    項目及標準，代為檢驗並填載出廠汽車之長、寬、高、輪距
    等資料後，據以向監理機關請領汽車牌照，由監理機關審核
    後始得依法發給牌照，故汽車新領牌照登記書係用以代表汽
    車業經檢驗及審核合格，並經監理機關依法發給牌照之義，
    性質上係屬公文書。復身分證為證明個人身分之文書，為刑
    法第212 條之特種文書，而偽造身分證時偽造「內政部印」
    之公印及公印文，亦屬刑法第218 條之偽造公印罪（包含公
    印文罪）。
２、核其所為，係犯刑法第216 條、第211 條之行使偽造公文書
    罪（即行使偽造之汽車新領牌照登記書）、第216 條、第21
    2 條之行使偽造特許證罪（即行使偽造之國民身分證、汽車
    行車執照）、第218 條第1 項之偽造公印罪（即偽造內政部
    印）、第339 條第1 項、第3 項之詐欺取財未遂罪。
３、被告與真實姓名年籍資料不詳之成年男子3 人間就上開犯行
    ，具有犯意聯絡及行為分擔，應論以共同正犯。
４、被告與共犯利用不知情之成年人偽造「內政部印」之公印、
    「林秀香」之印章、「曾世昌」之印章、「台北區監理所
    89.9 .14審核合格」之印章、「檢驗員曹萬青」之印章、「
    交通部核定三陽工業公司代辦汽機車檢驗合格」之印章、「
    交通部行車執照之章」之印章、「台灣省公路局行車執照之
    章」之印章，為間接正犯。
５、被告偽造印章、偽造署押之行為分別係偽造公文書（即附表
    編號2 之汽車新領牌照登記書）、偽造特種文書（即附表編
    號3 之行車執照）之階段行為，且偽造公文書、偽造特種文
    書後持以行使，其偽造之行為均為行使之行為所吸收，均不
    另論罪。
６、被告所犯之行使偽造公文書罪、行使偽造特許證罪、偽造公
    印罪，係一行為同時觸犯數罪名，為想像競合犯，應從一重
    即行使偽造公文書處斷，又與其所犯詐欺取財未遂犯行間具
    有方法目的之牽連關係，應依修正前之刑法第55條規定，從
    一重之行使偽造公文書罪處斷。
７、又被告所犯偽造內政部之公印、偽造「林秀香」之印章、「
    曾世昌」之印章、「台北區監理所89.9 .14審核合格」之戳
    印、「檢驗員曹萬青」之印章、「交通部核定三陽工業公司
    代辦汽機車檢驗合格」之印章、「交通部行車執照之章」之
    印章、「台灣省公路局行車執照之章」之印章部分，雖未據
    起訴，惟前開部分與起訴有關行使偽造公文書、行使變造特
    種文書犯行有事實上一罪關係，已如前述，本為起訴效力所
    及，本院自應併予審理。至被告所犯詐欺取財未遂犯行，業
    經蒞庭檢察官於本院審理時補行起訴法條（見本院卷第58頁
    ）。另公訴人就前開偽造「林秀香」國民身分證部分，誤載
    為「變造特種文書」，顯屬有誤，應予更正。
(三)、科刑部分：
１、爰審酌被告因貪圖蠅頭小利，不思循正途賺取所需，竟與他
    人共同偽造前開公文書及證件，欲詐騙被害人，其犯罪之動
    機、目的及手段實屬可議，且所生之危害非輕，及犯後否認
    犯行之態度，惟兼衡其素行尚可，此有臺灣高等法院被告前
    案紀錄表1 份在卷供參，及參與犯罪分工之程度，以及其智
    識程度、生活狀況及公訴人具體求處有期徒刑2 年6 月猶嫌
    過重等一切情狀，量處如主文所示之刑，以資懲儆。
２、另按中華民國96年罪犯減刑條例第5 條明定：「本條例施行
    前，經通緝而未於中華民國96年12月31日以前自動歸案接受
    偵查、審判或執行者，不得依本條例減刑」，即依本條例應
    減刑之通緝犯須於一定期限內自動歸案接受偵查、審判或執
    行，始能獲邀減刑寬典。查本件被告前經本院依法傳喚、拘
    提無著後，於95年5 月30日發布通緝在案，嗣於99年3 月26
    日中午12時55分許，為警在基隆市○○○路189 巷16號逮捕
    歸案乙節，此有本院通緝書、基隆市警察局第四分局通緝案
    件移送書暨被告於緝獲後所製作之警詢筆錄等件在卷可參，
    顯見被告並非於96年12月31日前自動歸案接受審判，依前開
    中華民國96年罪犯減刑條例第5 條規定，本件自無減刑之適
    用，附此敘明。
(四)、沒收部分：
１、另因沒收為從刑之一種，附屬於主刑，除法律有特別規定外
    ，依主刑所適用之法律，上開最高法院第8 次刑事庭會議決
    議足供參酌，故本案既已適用上開修正前刑法相關規定，則
    沒收部分即應適用修正前刑法第38條之規定，合先敘明。
２、附表所示之偽造公文書、偽造特種文書，均係被告及共犯所
    有並供本件犯罪所用，爰依修正前刑法第38條第1 項第2 款
    之規定，併予宣告沒收。至附表所示文書上偽造之印文、署
    押及被告之照片，因已含在前開諭知沒收之偽造文書中，自
    無庸另為諭知沒收，附此陳明。
３、至未扣案之前開偽造之「內政部印」公印、「林秀香」印章
    、「曾世昌」印章、「台北區監理所89.9 .14審核合格」印
    章、「檢驗員曹萬青」印章、「交通部核定三陽工業公司代
    辦汽機車檢驗合格」印章、「交通部行車執照之章」之印章
    、「台灣省公路局行車執照之章」印章各1 枚，雖均未扣案
    ，但尚乏證據證明已滅失而不存在，仍應依刑法第219 條之
    規定，併予宣告沒收。
４、另扣案之鑰匙1 支，並無證據證明係被告或共犯所有，且與
    被告涉犯行使偽造公文書等犯行無涉，本院自無庸併予宣告
    沒收。
三、公訴意旨另以：被告夥同不詳姓名年籍之成年男子3 名，共
    同意圖為自己不法之所有，於89年9 月20日上午9 時許，在
    臺北市○○街22巷12號前，竊取被害人林秀香所有、車號Z5
    -0857 號自用小客車得手。因認被告涉犯刑法第320 條第1
    項之竊盜罪嫌云云。惟訊據被告固坦認伊於前開時、地，與
    真實姓名年籍資料不詳之人至當舖典當前開車輛之事實，惟
    堅決否認有何竊盜之犯行，並辯稱：伊並不知道該車是被偷
    的等語置辯。經查：前開車輛係登記車主林秀香、由證人王
    崇謙所使用，且於89年9 月20日某時許，在臺北市○○區○
    ○街22巷9 弄12號遭竊之事實，此為被告所不爭執，並經證
    人林秀香、王崇謙於警詢時證述明確，且有臺北縣警察局贓
    物認領保管單、臺北市政府警察局車輛失竊受理報案暨尋（
    破）獲證明單、車輛竊盜、車牌失竊資料個別查詢報表- 查
    詢車輛認可資料各1 份在卷可稽，是上開事實，洵堪認定屬
    實，合先敘明。又查被告雖與真實姓名年籍資料不詳之成年
    人共同持附表所示之偽造文書至證人游健豐所經營之當舖，
    欲典當前開車輛之事實，業經本院前開認定無訛，然揆諸檢
    察官所舉之證據方法即證人林秀香、游健豐證述及前開偽造
    文書，僅足以證明前開車輛遭竊後，由被告與真實姓名年籍
    資料之人持前開偽造之文書，欲將該車予以典當之事實，至
    於前開車輛究係由何人、以何種之方式竊取等情，尚乏積極
    之證據可供認定，自殊難以被告與該人等以該車典當之事實
    逕予推論被告與該竊車之人即具有犯意聯絡及行為分擔；況
    被告於警詢及偵訊時供稱：伊於89年9 月18日將伊照片交予
    不知年籍之李姓男子，知道要偽造身分證；89年9 月20日早
    上快8 點時，該名男子駕駛該車來接伊等語（詳見89偵1801
    2 卷第7 頁反面至第8 頁、第22頁反面至第23頁）明確，足
    認被告交付自己照片時，前開車輛尚未失竊，遲至89年9 月
    20日再與前開人等見面時，該車業已竊取得手，故被告辯稱
    ：伊不知道竊車等語，堪予採認。則公訴人認被告另涉嫌竊
    盜犯行，但遍查全卷事證，尚乏積極證據可資證明，是此部
    分被訴犯罪應屬不能證明，惟因公訴人認此部分與前開論罪
    科刑部分有牽連犯之裁判上一罪關係，爰不另為無罪之諭知
    。
據上論斷，應依刑事訴訟法第299 條第1 項前段，刑法第2 條第
1 項、（修正前）第28條、第216 條、第211 條、第212 條、第
218 條、第339 條第1 項、第3 項、第219 條、（修正前、後）
第55條、（修正前）第38條第1 項第2 款，（廢止前）罰金罰鍰
提高標準條例第1 條前段，判決如主文。
本案經檢察官黃致中到庭執行職務。
中    華    民    國    99    年    6     月    30    日
                  刑事第十四庭審判長法  官  林淑婷
                                    法  官  陳昭筠
                                    法  官  饒金鳳
以上正本證明與原本無異。
如不服本判決，應於判決送達後10日內，向本院提出上訴書狀，
且上訴書狀應敘述具體理由，而上訴書狀未敘述上訴理由者，應
於上訴期間（即自收受判決書之翌日起算10日）屆滿後20日內補
提理由書。
                                    書記官  許雅琪
中    華    民    國    99    年    7     月    1     日
附錄本案論罪科刑法條全文：
中華民國刑法第211 條：
偽造、變造公文書，足以生損害於公眾或他人者，處1 年以上7
年以下有期徒刑。
中華民國刑法第212 條：
偽造、變造護照、旅券、免許證、特許證及關於品行、能力服務
或其他相類之證書、介紹書，足以生損害於公眾或他人者，處1
年以下有期徒刑、拘役或300 元以下罰金。
中華民國刑法第216 條：
行使第210 條至第215 條之文書者，依偽造、變造文書或登載不
實事項或使登載不實事項之規定處斷。
中華民國刑法第339 條：
意圖為自己或第三人不法之所有，以詐術使人將本人或第三人之
物交付者，處5 年以下有期徒刑、拘役或科或併科1,000 元以下
罰金。
以前項方法得財產上不法之利益或使第三人得之者，亦同。
前二項之未遂犯罰之。
附表：偽造之公文書及特種文書
┌──┬───────────────┬─────────────────┐
│編號│  偽  造  之  文  書  名  稱  │  偽 造 之 印 文 及 署 押之 數 量 │
├──┼───────────────┼─────────────────┤
│ 一 │偽造之「林秀香」國民身分證壹張│(一)、偽造之「內政部印」公印文壹枚  │
│    │                              │(二)、「甲○○」照片壹張            │
├──┼───────────────┼─────────────────┤
│ 二 │偽造之「車號Z5-0857 號自用小客│(一)、偽造之「林秀香」印文壹枚      │
│    │車」汽車新領牌照登記書壹份    │(二)、偽造之「曾世昌」印文壹枚      │
│    │                              │(三)、偽造之「台北區監理所89.9.14 審│
│    │                              │    核合格」印文壹枚              │
│    │                              │(四)、偽造之「檢驗員曹萬青」印文壹枚│
│    │                              │(五)、偽造之「交通部核定三陽工業公司│
│    │                              │    代辦汽機車檢驗合格」印文壹枚  │
├──┼───────────────┼─────────────────┤
│ 三 │偽造之「車號Z5-0857 號自用小客│(一)、偽造之「交通部行車執照之章」印│
│    │車」汽車行車執照壹張          │    文壹枚                        │
│    │                              │(二)、偽造之「台灣省公路局行車執照之│
│    │                              │    章」印文壹枚                  │
└──┴───────────────┴─────────────────┘

司法院資訊處製作；財團法人民間司法改革基金會備份。
